# 上市过程中为办理子公司建筑资质挂靠外单位人员社保

提问人：m52331331 时间：2021-06-27 13:33:06
上市过程中为办理子公司建筑资质挂靠外单位人员社保这个是不是一定会被否

回答人：chenyiwei
如果人员资质挂靠对于子公司的建筑资质办理很关键，而子公司的建筑资质对于发行人整体盈利能力甚至持续经营能力有重大影响的，应被视为重大违规行为，被否的可能性很大。关键还是此类违规行为对发行人影响的严重程度。